臺灣新竹地方法院刑事判決
111年度訴字第20號
公  訴  人  臺灣新竹地方檢察署檢察官
被      告  張珍玉


            黃庭阡


            葉羿凭




上列被告等因傷害案件，經檢察官提起公訴（110 年度少連偵字
第24號），本院判決如下：
    主  文
本件公訴不受理。
    理  由
一、公訴意旨略以：緣被告甲○○、乙○○與少年黃○宜（民國
　　00年0 月生，真實姓名年籍均詳卷，所涉傷害部分另案經本
　　院少年法庭裁定在案）於109 年11月9 日19時7 分許，在新
　　竹市○區○○路0 段000 號笑傲江湖KTV 之318 號包廂內唱
　　歌，被告甲○○因故不滿在315 號（起訴書誤載為318 號）
　　包廂唱歌之客人，遂與被告乙○○及少年黃○宜進入被告丙○○唱歌之315 號包廂，並與許家綺發生口角爭執，被告甲○○
    、乙○○及少年黃○宜竟共同基於傷害之犯意聯絡，共
　　同毆打被告丙○○，復由被告乙○○持碗盤毆打被告丙○○
　　；被告丙○○亦基於傷害之犯意，進而與被告甲○○及乙○○（未成傷）發生拉扯互毆，致被告丙○○受有腦震盪、臉
　　部表淺損傷、背部壁挫傷、右側及左側前臂挫傷之傷害；被
    告甲○○則受有右眼眶挫傷及右膝擦挫傷之傷害，因認被告
　　甲○○、乙○○及丙○○均涉犯刑法第277 條第1 項之傷害
　　罪嫌等語。
二、按告訴乃論之罪，告訴人於第一審辯論終結前得撤回其告訴
　　；又告訴經撤回者，應諭知不受理之判決，並得不經言詞辯
    論為之，刑事訴訟法第238 條第1 項、第303 條第3 款、第
    307 條定有明文。
三、查本件告訴人即被告丙○○告訴被告甲○○及乙○○共同傷
　　害案件，暨告訴人即被告甲○○告訴被告丙○○傷害案件，
　　公訴人認均係觸犯刑法第277 條第1 項之傷害罪，依刑法第
　　287 條之規定，須告訴乃論。茲據告訴人即被告丙○○撤回
　　其對被告甲○○及乙○○之告訴，暨告訴人即被告甲○○撤
　　回其對被告丙○○之告訴等情，業據被告3 人於本院準備程序
    時均供述甚明，並有和解書2 份及聲請撤回告訴狀2 份在
　　卷可稽，依照首開說明，本件爰不經言詞辯論，逕為諭知不
　　受理之判決。
本案經檢察官王遠志提起公訴。
據上論斷，應依刑事訴訟法第303 條第3 款、第307 條，判決如
主文。
中　　華　　民　　國　　111 　年　　8 　　月　　31　　日
                  刑事第二庭    審判長法  官  廖素琪
　　　　　　　　　                    法  官  林哲瑜
  　　　　　　　　                    法  官  楊惠芬
以上正本證明與原本無異。  
如不服本判決應於收受送達後20日內向本院提出上訴書狀，並應
敘述具體理由；其未敘述上訴理由者，應於上訴期間屆滿後20日
內向本院補提理由書（均須按他造當事人之人數附繕本）「切勿
逕送上級法院」。告訴人或被害人如對於本判決不服者，應具備
理由請求檢察官上訴，其上訴期間之計算係以檢察官收受判決正
本之日期為準。　　　　　　　　　
中　　華　　民　　國　　111 　年　　9 　　月　　2 　　日
                    　　　　　　　　　書記官  李艷蓉